臺灣桃園地方法院民事判決　九十一年度親字第三十五號
　　原　　　告　丙○○
　　被　　　告　甲○○　　籍設.
　　被　　　告　乙○○
　　法定代理人　甲○○
右當事人間否認子女事件，於中華民國九十三年三月二日言詞辯論終結，本院判決如
左：
    主      文
確認被告乙○○（男，民國九十年四月二十六日出生）非另被告甲○○自原告丙○○
受胎所生之子。
訴訟費用由被告負擔。
    事      實
甲、原告方面：
    一、聲明：求為判決如主文所示。
    二、陳述：原告與被告甲○○於民國八十四年八月二十六日結婚，嗣因感情不睦
        而自民國八十九年一月間起即無性生活，嗣至民國八十九年八月四日雙方遂
        協議離婚，然被告甲○○於離婚後即民國九十年四月二十六日生下一子即另
        被告乙○○，惟原告與被告甲○○自民國八十九年一月間起即無性生活，是
        被告乙○○非另被告甲○○自原告受胎所生之子，且原告亦不知被告乙○○
        出生之事實，及至原告之胞兄於民國九十一年三月十三日申請戶籍謄本時發
        現於記事欄上登載原告另有一婚生次子乙○○之出生記載，原告經胞兄之告
        知後始悉被告甲○○於離婚後另生一子乙○○之上情，為此依法訴請判決如
        聲明。
    三、證據：提出戶籍謄本二份、出生證明書一份等為證。
乙、被告甲○○、乙○○方面：
    一、聲明：均同意原告之請求。
    二、陳述：被告甲○○於與原告離婚時尚未懷孕，另被告乙○○係早產二個月，
        且確非被告甲○○自原告受胎所生，於另被告乙○○出生後，是被告甲○○
        自己去申報出生入籍的，被告甲○○一直不敢告訴原告，及至第一次到庭時
        才告訴原告真相。
丙、本院依職權函請財團法人長庚紀念醫院林口醫學中心鑑定原告與被告乙○○間之
    血緣關係。
    理      由
一、本件原告起訴主張其與被告甲○○於民國八十四年八月二十六日結婚，嗣因感情
    不睦而自民國八十九年一月間起即無性生活，嗣至民國八十九年八月四日雙方遂
    協議離婚，然被告甲○○於離婚後即民國九十年四月二十六日生下一子即另被告
    乙○○，惟原告與被告甲○○自民國八十九年一月間起即無性生活，是被告乙○○並非另被告甲○○自原告受胎所生之子，且原告亦不知被告乙○○出生之事實
    ，及至原告之胞兄於民國九十一年三月十三日申請戶籍謄本時發現於記事欄上登
    載原告另有一婚生次子乙○○之出生記載，原告經胞兄之告知始悉被告甲○○於
    離婚後另生一子乙○○之上情，為此依法提起本訴等情；被告二人則稱被告甲○○於與原告離婚時尚未懷孕，另被告乙○○係早產二個月，且確非被告甲○○自
    原告受胎所生，於另被告乙○○出生後，是被告甲○○自己去申報出生入籍的，
    被告甲○○一直不敢告訴原告，及至第一次到庭時才告訴原告真相等語。
二、原告主張之事實，業據其提出戶籍謄本二份、出生證明書一份等為證，且為被告
    所不否認。此外，經本院依職權函請財團法人長庚紀念醫院鑑定原告與被告乙○○間之親子血緣關係結果，稱「根據VWA,D16S539,D2S1338,D8S1179,D21S11,D1-
    9S433,FGA,D7S820等位點之遺傳標記分析結果，據以排除『丙○○是乙○○的親
    生父親』。〈八重排除〉」等語，有該院林口林口醫學中心臨床病理科所具之親
    子鑑定報告一份附卷可憑。依上列證據，自堪信原告之主張為真實。
三、按民法第一千零六十三條第一項推定之婚生子女，如夫妻之一方能證明妻非自夫
    受胎者，得於知悉子女出生之日起，一年內提起否認之訴，同條第二項定有明文
    。查原告與被告甲○○係於民國八十九年八月四日離婚，而被告甲○○於民國九
    十年四月二十六日生下另被告乙○○，依民法第一千零六十二條第一項規定之計
    算，其受胎期間係橫跨於原告與被告甲○○之婚姻關係存續中，依同法第一千零
    六十三條第一項規定，自應推定被告乙○○為原告與被告甲○○之婚生子。但查
    被告甲○○於與原告離婚時尚未懷孕，另被告乙○○係早產二個月，且於乙○○
    出生後係由被告甲○○一人單獨去申報出生之戶籍登記，被告甲○○一直不敢告
    訴原告，及至第一次到庭時才告訴原告真相等情，已據被告甲○○陳述甚詳，核
    與原告所陳在其胞兄於民國九十一年三月十三日申請戶籍謄本後，於記事欄上發
    現原告另有一婚生次子乙○○出生之記載，經告知原告後始知其有一受婚生推定
    之次子乙○○於民國九十年四月二十六日出生乙情相符，自堪信原告所陳於民國
    九十一年三月十三日經其胞兄轉知始悉被告乙○○出生之事實為真實。準此，被
    告甲○○懷有另被告乙○○既非自原告受胎乙節已如右述，則原告於知悉被告乙○○出生之日起一年內提起本訴，於法自屬有據，應予准許。
四、據上論結：本件原告之訴為有理由，依民事訴訟法第七十八條、第八十五條第一
    項前段，判決如主文。
中　　　華　　　民　　　國　　九十三　　年　　　三　　　月　　 十六 　　日
                                          臺灣桃園地方法院家事法庭
                                              審判長法  官  汪智陽
                                                    法  官  陳勇松
                                                    法  官  陳心婷
右為正本係照原本作成。
如對本判決上訴，須於判決送達後二十日內向本院提出上訴狀。
中　　　華　　　民　　　國　　九十三　　年　　　三　　　月　　 十六 　　日
                                                    書記官  陳月桂
